# 资不抵债的企业借款利息还需要计提吗

提问人：shidongliu3 时间：2023-06-26 09:10:52
企业已多年亏损，净资产为负数，资不抵债状态，靠母公司提供资金支持运营。银行的借款利息和股东的借款利息还需要计提吗。母公司不计提应收利息，预计难以收回。

回答人：chenyiwei
在持续经营前提下，负债的确认更多地是基于现时的存在（包括法定义务、合同义务和推定义务），按照相关义务金额的最佳估计值确认负债。除了以公允价值计量的负债以外，债务人自身信用风险在负债计量中是不予考虑的（而且，即使是以公允价值计量的负债，债务人自身信用风险对负债公允价值的影响也是计入其他综合收益且不得转入损益）。因此，对于本案例中的银行借款利息和股东借款利息，仍应按合同约定计提，且如果已经逾期的，则还应当根据合同约定计提罚息等。
对于母公司（股东贷款的债权人），其需对股东贷款计提减值准备，计提利息时也需要考虑可收回性问题，但债务人不考虑这些问题。